臺灣臺北地方法院民事判決
110年度訴字第7155號
原      告  台新國際商業銀行股份有限公司

法定代理人  尚瑞強  


訴訟代理人  鍾德暉  
被      告  鄒于庭  

            張宥迎  

上列當事人間清償借款事件，本院於民國111年1月18日言詞辯論
終結，判決如下：
    主  文
被告鄒于庭應給付原告新臺幣壹佰陸拾伍萬肆仟零柒拾參元，及
自民國一一０年九月十日起至清償日止，按週年利率百分之二點
五二計算之利息，暨自民國一一０年九月二十四日起至清償日止
，其逾期六個月以內者，按上開利率百分之十，逾期超過六個月
者，按上開利率百分之二十計算之違約金，每次違約狀態最高連
續收取九期。如對被告鄒于庭之財產為強制執行而無效果時，由
被告張宥迎給付之。
訴訟費用新臺幣壹萬柒仟肆佰參拾肆元由被告負擔。
    事實及理由
壹、程序部分：
    按當事人得以合意定第一審管轄法院；但以關於由一定法律
    關係而生之訴訟為限；前項合意，應以文書證之，民事訴訟
    法第24條定有明文。查本件兩造約定以本院為第一審管轄法
    院，有兩造簽立之汽車貸款借據暨約定書（下稱系爭約定書
    ）第7 條約定可憑（見本院卷第13頁），故本院就本件訴訟
    自有管轄權，合先敘明。
貳、實體部分：
一、原告主張：被告鄒于庭於民國109 年10月間偕同被告張宥迎
    為其借款之保證人，向原告申辦汽車貸款借款新台幣（下同
    ）200 萬元，約定借款期間自109 年10月8 日起至114 年10
    月8 日止，以每月為1 期，共分60期，利息為固定週年利率
    2.52% 計算，其逾期6 個月以內者，按上開利率10%，逾期
    超過6 個月者，按上開利率20%計算之違約金，每次違約狀
    態最高連續收取9 期。惟被告鄒于庭自原告核發貸款至起訴
    日止，借款餘額如主文第1 項所載之本金、利息未為清償，
    被告鄒于庭未依約清償本息，經原告屢次催討，均未獲被告
    鄒于庭清償，依約被告鄒于庭已喪失期限利益，視為全部到
    期，故其自應清償尚欠原告如主文第1 項所載之本金、利息
    及違約金，而被告張宥迎為上開借款債務之保證人，應於原
    告對被告鄒于庭之財產為強制執行無效果時，代負清償責任
    等語。爰依消費借貸及保證契約之法律關係，求為判決：如
    主文第1 項所示。
二、被告則均以：對於原告主張之事實不爭執，願意與原告談和
    解等語，資為抗辯。
三、得心證之理由：
  ㈠經查，原告主張之上開事實，業據其提出系爭約定書、催收
    帳卡查詢、帳戶還款明細查詢畫面等件影本為證（見本院卷
    第13至25頁），核屬相符。而被告就原告之主張亦不爭執，
    僅表示願意與原告談和解等語，堪信原告之主張為真實。從
    而，被告鄒于庭向原告申貸借款未依約清償，經全部視為到
    期，尚積欠如主文第1 項所示金額、利息及違約金未清償，
    則原告請求被告鄒于庭給付上開積欠款項，應認有據。
  ㈡又按稱保證者，謂當事人約定，一方於他方之債務人不履行
    債務時，由其代負履行責任之契約；保證債務，除契約另有
    訂定外，包含主債務之利息、違約金、損害賠償及其他從屬
    於主債務之負擔；保證人於債權人未就主債務人之財產強制
    執行而無效果前，對於債權人得拒絕清償，民法第739 條、
    第740 條及第745 條分別定有明文。查被告張宥迎既為上開
    借款之普通保證人，揆諸前開規定，原告請求被告張宥迎就
    上開借款債務於對被告鄒于庭之財產執行而無效果時，代負
    清償責任，亦屬有理由。
  ㈢綜上，原告依消費借貸及保證契約之法律關係，請求被告鄒
    于庭給付如主文第1 項所示之金額及利息，及請求被告張宥
    迎於原告就被告鄒于庭之財產強制執行無效果時，就不足部
    分負清償責任，為有理由，應予准許。
四、本件訴訟費用，確定如主文第2 項所示之金額。
五、訴訟費用負擔之依據：民事訴訟法第78條、第85條第1 項前
    段。 
中　　華　　民　　國　　111 　年　　1 　　月　　19　　日
                  民事第四庭    法　官　陳靜茹
以上正本係照原本作成。
如對本判決上訴，須於判決送達後20日內向本院提出上訴狀。如
委任律師提起上訴者，應一併繳納上訴審裁判費。
中　　華　　民　　國　　111 　年　　1 　　月　　19　　日
                                書記官　蔡汶芯